臺灣雲林地方法院民事裁定　　　　　　 100年度事聲字第37號
異　議　人　蔡菊
　　　　　　黃華輝
相　對　人　黃秀
上列異議人與相對人間因分配表異議之訴事件，聲請確定訴訟費
用額，異議人對於民國100 年10月7 日本院司法事務官100 年度
司聲字第217 號民事裁定聲明異議，本院裁定如下：
    主  文
異議駁回。
    理  由
一、按司法事務官處理事件所為之處分，與法院所為者有同一之
    效力。當事人對於司法事務官處理事件所為之終局處分，得
    於處分送達後10日之不變期間內，以書狀向司法事務官提出
    異議。司法事務官認前項異議有理由時，應另為適當之處分
    ，認異議為無理由者，應送請法院裁定之。法院認第一項之
    異議為有理由時，應為適當之裁定，認異議為無理由者，應
    以裁定駁回之。民事訴訟法第240 條之3 、第240 條之4 第
    1 項前段、第2 項、第3 項分別定有明文。查本院司法事務
    官於民國100 年10月7 日以本院100 年度司聲字第217 號為
    確定訴訟費用額之裁定，異議人等於100 年10月13日收受上
    開裁定後，於100 年10月21日（加計在途期間）聲明異議，
    司法事務官認為其等異議為無理由而送請本院裁定，經核與
    上開條文規定相符，先予敘明。
二、本件相對人原聲請意旨略以：相對人與異議人間分配表異議
    之訴事件，歷經鈞院96年度重訴字第79號、臺灣高等法院臺
    南高分院（下稱臺南高分院）98年度上字第23號、最高法院
    99年度臺上字第1107號、臺南高分院99年度上更(一)字第15號
    判決相對人全部勝訴確定在案，相對人支出上開訴訟費用共
    計新臺幣（下同）250,791 元，亟待一併請求強制執行，為
    此聲請確定訴訟費用額等語。
三、原裁定意旨略以：相對人原起訴請求確認被告蔡菊對被告
    蔡正榮所有坐落於雲林縣虎尾鎮○○段1329、1330、1429、
    1429之3 、1429之5 地號土地，經雲林縣虎尾地政事務所以
    88年虎地資字第3520號收件，於88年11月9 日所設定之10,0
    00,000元抵押權所擔保之債權不存在。確認被告蔡菊持有
    被告蔡正榮所簽發如附表1 所示之本票債權不存在。確認
    被告黃華輝持有被告蔡正榮所簽發如附表2 所示之本票債權
    不存在。臺灣雲林地方法院95年度執字第8856號強制執行
    事件，於96年10月11日所製作之分配表，分配予被告蔡菊次
    序1 之執行費11,200元、次序2 之執行費66,870元、次序5
    第1 順位抵押債權8, 500,000元、次序6 票款債權500,000
    元、分配予被告黃華輝之次序3 執行費28,160元、次序7 票
    款債權3,520,000 元，均應剔除。而相對人上揭請求迭經本
    院96年度重訴字第79號、臺南高分院98年度上字第23號、最
    高法院99年度臺上字第1107號、臺南高分院99年度上更(一)字
    第15號判決，最後判決結果為相對人全部勝訴確定，故異議
    人等應連帶給付相對人之訴訟費用額確定為250,791 元，及
    自裁定送達之翌日起至清償日止，加給法定利率計算之利息
    。
四、異議意旨略以：
    異議人等分別對第三人蔡正榮有債權，為蔡正榮所不爭執，
    則異議人蔡菊依實際債權取得蔡正榮所提供之不動產為設定
    抵押權擔保至屬合情。又異議人黃華輝早已對蔡正榮聲請准
    予本票強制執行確定在案，以執行名義聲明參與分配為依法
    行使權利，亦符法律規定。詎料相對人為求滿足自身債權之
    受償，編造不實理由，纏訟不休，最終因異議人等無暇應付
    ，乃至讓相對人取得全部勝訴判決確定。惟相對人所提之分
    配表異議之訴之主債務人為蔡正榮，故原審訴訟費用額裁定
    由異議人等連帶負擔，實屬不公。再者，異議人等對蔡正榮
    之債權各異，要無概括共同承擔訴訟費用之理，為此提出異
    議，請賜准撤銷異議人等共同負擔訴訟費用額之裁定等語。
五、本院之判斷：
(一)、按法院未於訴訟費用之裁判確定其費用額者，第一審受訴法
    院於該裁判有執行力後，應依聲請以裁定確定之。依前開規
    定確定之訴訟費用額，應於裁定送達之翌日起，加給按法定
    利率計算之利息。民事訴訟法第91條第1 項、第3 項定有明
    定。查本件相對人原起訴之聲明迭經本院96年度重訴字第79
    號、臺南高分院98年度上字第23號、最高法院99年度臺上字
    第1107號、臺南高分院99年度上更(一)字第15號判決，最後判
    決結果為相對人全部勝訴，並命異議人等連帶負擔第一、二
    審及發回前第三審訴訟費用確定在案，有上開判決之判決書
    影本、本院96年度補字第130 號裁定、本院司法規費繳費單
    、郵政匯票等影本在卷可稽，揆諸前揭規定，本院司法事務
    官裁定異議人等應連帶給付相對人之訴訟費用額確定為250
    ,791元，及自裁定送達之翌日起至清償日止，加給法定利率
    計算之利息並無違誤。
(二)、異議人等雖主張：異議人等分別對第三人蔡正榮有債權，為
    蔡正榮所不爭執，則異議人蔡菊依實際債權取得蔡正榮所提
    供之不動產為設定抵押權擔保至屬合情。又異議人黃華輝早
    已對蔡正榮聲請准予本票強制執行確定在案，以執行名義聲
    明參與分配為依法行使權利，亦符法律規定。詎料相對人為
    求滿足自身債權之受償，編造不實理由，纏訟不休，最終因
    異議人等無暇應付，乃至讓相對人取得全部勝訴判決確定云
    云。惟異議人等之上開主張均屬本院96年度重訴字第79號、
    臺南高分院98年度上字第23號、最高法院99年度臺上字第11
    07號、臺南高分院99年度上更(一)字第15號等判決所認定之實
    體事項，上開裁判既判決相對人所提之訴全部勝訴確定，異
    議人為上開訴訟事件之當事人，依民事訴訟法第401 條第1
    項規定，自應受上開確定判決效力之拘束，故其等之主張顯
    無可採。
(三)、異議人等雖又主張：相對人所提分配表異議之訴之主債務人
    為蔡正榮，故原審訴訟費用額裁定由異議人等連帶負擔，實
    屬不公。再者，異議人等對蔡正榮之債權各異，要無概括共
    同承擔訴訟費用之理云云。惟訴訟費用，由敗訴之當事人負
    擔。共同訴訟人因連帶或不可分之債敗訴者，應連帶負擔訴
    訟費用。民事訴訟法第78條、第85條第2 項分別定有明文，
    異議人等為本院96年度重訴字第79號、臺南高分院98年度上
    字第23號、最高法院99年度臺上字第1107號、臺南高分院99
    年度上更(一)字第15號等判決敗訴之當事人，且該等判決已諭
    知訴訟費用由異議人等連帶負擔確定，依據上開規定，異議
    人等當應連帶負擔上開判決訴訟程序之訴訟費用，故異議人
    等之上開主張顯屬無據。
六、綜上所述，原裁定依法確定本院96年度重訴字第79號、臺南
    高分院98年度上字第23號、最高法院99年度臺上字第1107號
    、臺南高分院99年度上更(一)字第15號分配表異議之訴之訴訟
    費用額，並指明該金額應由異議人等連帶負擔，並無不合，
    異議人等猶執前詞指摘原裁定為不當，聲明廢棄，為無理由
    ，應予駁回。
七、爰依民事訴訟法第240 條之4第3 項後段，裁定如主文。
中    華    民    國   100    年    10    月    31    日
              民事第二庭       法   官  楊昱辰
以上正本係照原本作成。
如對本裁定抗告須於裁定送達後10日內向本院提出抗告狀，並應
繳納抗告費新臺幣1,000 元。
中    華    民    國  100     年    10    月    31    日
                                書記官  李松坤
附表1：
┌─┬──────┬───┬────┐
│編│ 發  票  日 │金  額│本票號碼│
│號│            │      │        │
├─┼──────┼───┼────┤
│1 │89年3 月31日│50萬元│0000000 │
└─┴──────┴───┴────┘
附表2：
┌─┬──────┬───┬────┐
│編│ 發  票  日 │金  額│本票號碼│
│號│            │      │        │
├─┼──────┼───┼────┤
│1 │87年3 月26日│143 萬│311206  │
│  │            │元    │        │
├─┼──────┼───┼────┤
│2 │87年6 月15日│209 萬│311212  │
│  │            │元    │        │
└─┴──────┴───┴────┘